臺灣高雄地方法院刑事判決　　　　　　　　　　　　　　九十三年度簡上字第八號
　　上　訴　人　乙○○
　　即　被　告
右列上訴人因傷害案件，不服臺灣高雄地方法院高雄簡易庭九十二年度簡字第四四八
六號中華民國九十二年十一月二十五日第一審簡易判決（聲請案號：九十二年度偵字
第一一八六二號），提起上訴，本院管轄之第二審合議庭判決如左：
    主  文
上訴駁回。
    事  實
一、乙○○與丙○○為斜對面鄰居，平日相處不睦，於民國九十二年三月九日十二時
    五十分許，乙○○因細故與丙○○發生言語衝突，竟萌傷害人身體之犯意，在位
    於高雄縣鳳山市○○街九五巷七號自宅門前，以徒手毆打丙○○之臉部，並將丙
    ○○拖入住屋內撞擊傢俱，復將丙○○壓倒在地，以手掐住丙○○之頸部，致丙
    ○○受有鼻部流血、右下腰三乘零點七公分擦傷、左足第二趾表淺割裂傷、左頸
    部抓傷、左臉挫傷等傷害。
二、案經丙○○訴由高雄縣警察局鳳山分局報告臺灣高雄地方法院檢察署檢察官聲請
    簡易判決處刑。
    理  由
一、訊據上訴人即被告乙○○矢口否認有何傷害犯行，辯稱：當天我從外面回家，丙
    ○○往我背後吐二口口水，我就說現在社會還有這麼沒家教的人，於是他就從他
    家拿出一根鋁製掃帚棍跑進我家，並持鋁棍打我，我一閃打到我肩膀，他又朝我
    家中物品亂敲亂打，我為了阻止他，就把鋁棍接住，二人各抓住一頭，我把手放
    掉，他不慎摔倒在地，打翻我的一鍋地瓜飯，桌上還有一個蛋糕，放有一把水果
    刀，他拿水果刀朝我刺來，我用腳踢掉他手上的手果刀，他又拿鋁棍打我，我的
    腳傷是丙○○拿鋁棍戳傷的，從頭到尾均是丙○○打我，我根本沒有傷害丙○○
    云云。經查：
（一）右述事實，業據告訴人丙○○於偵查中指訴：當日我從被告家門經過，被告一
      直對我辱罵，我上前與被告理論，被告就出手打我，我閃躲開，結果又被抓住
      衣領，被告用拳頭毆打我臉部，並把我拖進他家，我一直無法掙脫，還被拖去
      撞東西，撞來撞去，後來就被他壓在地上，他一手按我喉嚨，還用腳踩住我左
      手等語綦詳（偵查卷第六頁），核與證人即被告鄰居翁敏峰證述：當時是我父
      親跑進來告訴我被告及告訴人又再吵架，我才跑出去看，被告與告訴人住對面
    ，我到被告家的窗戶前，看到被告把告訴人壓在地上，告訴人是仰躺，被告整
      個人壓在他身上，只有一支腳沒放上去，另一支腳壓在告訴人肩膀，另支手掐
      住告訴人脖子，我就進去喝阻，被告才停手等語相符（偵查卷第四四頁），並
      有惠德醫院驗傷診斷書、診斷證明書各一份附於警卷可憑。觀諸上開診斷證明
      書之記載，告訴人之驗傷診療時間即為案發當日即九十二年三月九日，且告訴
      人所指訴遭被告毆打之情節，與其出具之驗傷診斷書所載傷勢分布情狀相符，
      衡情告訴人當無自殘成傷而誣陷被告之理，再參以告訴人所受傷勢有擦傷、抓
      傷及割裂傷，範圍遍及臉部、頸部、腹部及足部，應非僅係單純摔倒即可造成
      ，是告訴人之指訴應堪信實，被告確有傷害告訴人之行為，灼然甚明。
（二）被告雖以前詞置辯，並於本院審理中提出鋁製掃帚棍一根及水果刀一把為證。
      惟查被告在案發當日十三時三十六分許，確曾因左足切割傷五公分，前往新石
      津醫院診治，然被告於就診時主訴病因為不慎割傷，經醫師診視後縫五針給藥
      後，於同日十四時十五分離院，被告身體並無其他部位受傷等情，此有新石津
      醫院急診記錄單附卷可憑（偵查卷第二七頁），苟被告前開所辯為真，則被告
      身體遭告訴人持鋁棍毆打，理應有紅腫、瘀青等傷害，且於就醫時應陳稱其傷
      勢係遭鋁棍戳擊所致，然被告身體僅有足部受傷，並於就診時自述係不慎割傷
      ，則其辯解是否真實，已有可疑；佐以證人翁敏峰證述：當時我進入被告住處
      勸阻被告時，在被告附近並未見到水果刀等語（偵查卷第四四頁），而證人即
      被告之妻李陳秀霞亦陳稱：我回家時看見碗盤摔壞，電腦故障，但外表完好，
      櫥櫃門因為門鈕壞掉掉落，門板邊緣有刮傷，皮掀起來，家裡的電腦硬碟、光
      碟機、電視等物也被弄亂，但上揭物品外表並無顯著被硬物打壞造成的凹陷痕
      跡，我認為上開物品應該是用手掃落地面的等語（偵查卷第四七、四八頁），
      益徵被告辯稱：告訴人曾持鋁棍毆打我及敲打家中物品，並持水果刀傷害我云
      云，顯非實在。綜上，本件事證明確，被告犯行應堪認定。
二、核被告所為，係犯刑法第二百七十七條第一項傷害罪。原審爰依刑法第二百七十
    七條第一項、第四十一條第一項前段及罰金罰鍰提高標準條例第一條前段、第二
    條規定，並審酌被告無端傷害告訴人之身體，致告訴人受有身體及精神上之痛苦
    ，且犯後否認犯行，未見悔意，復未與告訴人尋求和解以賠償其損失，惟念其無
    犯罪前科紀錄，有臺灣高等法院被告全國前案紀錄表一份可稽，足認其素行尚佳
    等一切情狀，量處被告拘役四十日，並諭知易科罰金之折算標準，其認事用法均
    無不當，量刑亦稱妥適。被告否認犯行提起上訴，指摘原判決不當，並無可採，
    其上訴為無理由，應予駁回。
據上論斷，依刑事訴訟法四百五十五條之一第一項、第三項、第三百六十八條，判決
如主文。
本案經檢察官甲○○到庭執行職務。
中      華      民      國      九十三      年      三      月    十    日
                                  臺灣高雄地方法院刑事庭
                                      審判長法  官    張  桂  美
                                            法  官    唐  中  興
                                            法  官    莊  珮  君
右正本證明與原本無異。
不得上訴。
                                            書記官    呂  怜  勳
中      華      民      國      九十三      年      三      月    十    日
